# 募集资金利息收入的处理

提问人：xtdz2009 时间：2012-03-19 12:27:24
目前大部分上市公司将募集资金利息收入冲减当期财务费用。这种处理方式值得探讨。如某上市公司，募集资金 10 亿元，拟建设预算总投资约 20 亿元的一个项目，上市公司通过新设全资子公司，将募集资金 10 亿元全部注入该子公司，另外 10 亿元由子公司通过项目贷款取得。子公司从 2011 年开始投资该项目， 2011 年共投资 10 亿元，其中使用募投资金 8 亿元，使用贷款资金 2 亿元，本年度募集资金专户取得利息收入 800 万元，贷款利息支出 500 万元。企业将利息收入及贷款利息支出均计入了在建工程。企业认为：该子公司为项目建设主体，募集资金作为项目资本金的组成部分，按照财政部《基本建设财务管理规定》的有关规定，项目资本金利息收入、贷款利息支出均应计入在建工程。 募集资金在项目投资过程中，有部分尚未使用的募集资金暂时存放于银行，这部分利息收入也只能用于项目建设，不可以用于生产经营，且利息收入来源于专门用途的项目资金，收益应当归属于该项目，笔者认为企业的账务处理不无道理。如果把募集资金利息收入确认为当期损益，子公司在没有开展生产经营活动的基建期间形

回答人：chenyiwei
不建议这样处理。将权益性资金的存款利息计入工程成本没有准则上的依据，并且《基本建设财务管理规定》不适用于企业经营性项目，尤其是基建账和财务账并轨的情形。帐务处理还应当以会计准则而不是财务管理规定为依据。